【裁判字號】    97,上訴,4189
【裁判日期】    970912
【裁判案由】    搶奪等
【裁判全文】
臺灣高等法院刑事判決                97年度上訴字第4189號
上  訴  人
即  被  告  甲○○
                    號2樓
上列上訴人因搶奪等案件，不服台灣板橋地方法院97年度訴字第
1082號，中華民國97年7月22日第一審判決（ 起訴案號：台灣板
橋地方法院檢察署97年度偵字第2023號），提起上訴，本院判決
如下：
    主  文
上訴駁回。
    理  由
一、依刑事訴訟法第350條、第361條、第362條、第367條規定，
    不服地方法院之第一審判決而上訴者，須提出上訴書狀，並
    應敘明具體理由，為上訴必備之程式；其所提出之書狀未敘
    述上訴理由，或僅曾以言詞陳述上訴理由者，均應於上述期
    間屆滿後20日內補提理由書於第一審法院。第一審法院經形
    式審查，認逾期未補提上訴理由者，應定期間先命補正；逾
    期未補正者，為上訴不合法律上之程式，應以裁定駁回。倘
    已提出上訴理由，但所提非屬具體理由者，則由第二審法院
    以上訴不合法律上之程式，判決駁回。而所謂具體理由，必
    係依據卷內既有訴訟資料或提出新事證，指摘或表明第一審
    判決有何採證認事、用法或量刑等足以影響判決本旨之不當
    或違法，而構成應予撤銷之具體事由，始克當之（例如：依
    憑證據法則具體指出所採證據何以不具證據能力，或依憑卷
    證資料，明確指出所為證據證明力之判斷如何違背經驗、論
    理法則）；倘僅泛言原判決認定事實錯誤、違背法令、量刑
    失之過重過輕微，而未依上揭意旨指出具體事由，或形式上
    雖已指出具體事由，然該事由縱使屬實，亦不足以認為原判
    決有何不當或違法者（例如：對不具有調查必要性之證據，
    法院未依聲請調查亦未說明理由，或援用證據不當，但除去
    該證據仍應為同一事實之認定），皆難謂係具體理由，俾與
    第二審上訴制度旨在請求第二審法院撤銷、變更第一審不當
    或違法之判決，以實現個案救濟之立法目的相契合，並節制
    濫行上訴（ 參照最高法院97年度台上字第892號刑事判決意
    旨）。又第二審法院認為上訴書狀未敘述理由，依刑事訴訟
    法第 367條但書規定，始應定期間命其補正。如認上訴書狀
    已敘述理由，但其理由非屬具體，其所為上訴，即不符上訴
    之法定要件，自得逕行判決駁回，無定期命補正問題（參照
    最高法院97年度台上字第3599號刑事判決意旨）。
二、本件原審經審理結果，認為上訴人甲○○曾於民國92年間，
    因竊盜、搶奪案件，經臺灣板橋地方法院以92年度訴字第20
    44號分別判處有期徒刑3月、有期徒刑7月，應執行有期徒刑
    9月確定，嗣於93年7月18日縮刑期滿執行完畢。於93年間，
    因竊盜案件，經臺灣板橋地方法院以93年度簡字第4578號判
    處有期徒刑 5月，如易科罰金，以銀元300元折算1日確定。
    於94年間，因侵占遺失物案件，經臺灣桃園地方法院以94年
    度桃簡字第1248號判處罰金2,000元，如易服勞役，以銀元3
    00元折算1日確定。上開二罪接續執行，嗣於94年10月7日縮
    短刑期執行完畢。於同年間，因施用毒品案件，經臺灣桃園
    地方法院以94年度訴字第1247號分別判處有期徒刑 9月、有
    期徒刑 4月，應執行有期徒刑11月確定。復於同年間，因竊
    盜案件，經臺灣板橋地方法院以94年度簡字第5905號判處有
    期徒刑 6月確定。於95年間，因搶奪案件，經臺灣板橋地方
    法院以95年度訴字第399號判處有期徒刑 1年2月確定。上開
    竊盜、搶奪 2罪嗣分別經減刑為有期徒刑3月、有期徒刑7月
    ，應執行有期徒刑 8月確定，與上開施用毒品罪應執行之有
    期徒刑11月接續執行，嗣於96年 7月22日縮刑期滿執行完畢
    ，仍不知檢束慎行，竟各基於意圖為自己不法之所有之犯意
    ，分別為下列之犯行：(一)於96年12月31日 8時許，在臺北縣
    板橋市○○路○段226巷2號前，趁丙○○所有車牌號碼為PVP
    -229號重機車（下稱上開機車）無人看守之際，即以自備之
    機車鑰匙竊取上開機車得手（業經警發還丙○○具領），供
    自己代步之用。(二)復於同日23時25分許，上訴人騎乘上開機
    車，見乙○○獨自行走在道路之際，趁乙○○不注意之際，
    自後方搶奪其右手所提之手提包1個得手，內有皮夾1個、現
    金新臺幣 4,800元（均經警發還乙○○具領），隨即騎乘上
    開機車加速逃離，惟因不慎發生車禍，而為警當場查獲，並
    扣得前揭手提包1個、上開機車及機車鑰匙1枝，始悉上情。
    上揭事實，業據上訴人迭於警詢時及原審審理時供承不諱，
    核與告訴人乙○○及被害人丙○○於警詢時所指述之情節相
    符，並有贓物認領保管單 2紙、臺北縣政府警察局三峽分局
    三峽派出所扣押物品目錄表1紙、現場及贓物照片8張附卷可
    稽。此外，復有上訴人所有供其竊取上開機車所用之鑰匙 1
    枝扣案可佐。因認上訴人犯行明確。就上訴人竊取丙○○機
    車部分，論上訴人以竊盜罪，累犯，處有期徒刑 4月，併為
    相關沒收之宣告。及就上訴人搶奪乙○○動產部分，論以搶
    奪罪，累犯，處有期徒刑10月。並就主刑部分定其執行有期
    徒刑 1年。已詳敘其認定上訴人犯罪事實之證據及理由，於
    法尚無不合。上訴意旨略稱：上訴人坦承犯行，並主動向被
    害人道歉，獲得原諒，犯後態度良好，深具悔改之心。原審
    未審酌上訴人犯後態度良好，深具悔改之心，量刑過重等語
    。惟查：量刑之輕重，係屬事實審法院得依職權自由裁量之
    事項，茍於量刑時，已依行為人之責任為基礎，並斟酌刑法
    第57條各款所列情狀，而未逾越法定範圍，又未濫用其職權
    ，即不得遽指為違法。原判決於量刑時，已依上揭規定，審
    酌上訴人有上開前科，正值青壯之年，不思以正道取財，意
    圖不勞而獲，而竊盜、搶奪他人財物，對社會治安危害甚鉅
    ，上訴人犯罪之動機、目的、手段、次數、其中丙○○所有
    之機車及乙○○所有之手提包、皮夾及現金等財物業已發還
    被害人、犯罪所生之危害、上訴人犯罪後坦承全部犯行之態
    度等一切情狀，予以綜合考量，而就上訴人竊盜罪，量處有
    期徒刑 4月，就上訴人搶奪罪，量處有期徒刑10月。並定其
    應執行之刑有期徒刑 1年，既未逾越法定刑度，亦未濫用自
    由裁量之權限，且已考量被害人已取回財物，上訴人坦承犯
    行等情狀，量刑亦稱妥適。上訴意旨猶以其犯後態度良好，
    深具悔改之心，指摘原判決量刑過重，揆諸上開說明，自難
    謂上訴人已敘明具體理由，其所為上訴不合法定要件，爰不
    經言詞辯論，逕以判決駁回。
據上論斷，應依刑事訴訟法第367條前段、第372條，判決如主文
。
中    華    民    國    97    年    9    月     12     日
                  刑事第 七 庭  審判長法  官  陳晴教
                                      法  官  游紅桃
                                      法  官  楊智勝
以上正本證明與原本無異。
竊盜罪部分不得上訴。
搶奪罪部分如不服本判決，應於收受送達後十日內向本院提出上
訴書狀，其未敘述上訴之理由者並得於提起上訴後十日內向本院
補提理由書（均須按他造當事人之人數附繕本）。
                                      書記官  張美華
中    華    民    國    97    年    9     月    15    日


司法院資訊處製作；財團法人民間司法改革基金會備份。
